【裁判字號】    97,上訴,2008
【裁判日期】    980422
【裁判案由】    違反商業會計法等
【裁判全文】
臺灣高等法院高雄分院刑事判決        97年度上訴字第2008號
上  訴  人
即  被  告  丙○○
選任辯護人  蔡進清律師
上列上訴人因違反商業會計法等案件，不服臺灣高雄地方法院96
年度訴字第2230號中華民國97年10月9 日第一審判決（起訴案號
：臺灣高雄地方法院檢察署96年度偵字第11153 號），提起上訴
，本院判決如下：
     主  文
上訴駁回。
丙○○緩刑貳年，並應於民國九十九年三月三十一日前，向公庫
支付新臺幣拾萬元。
     事  實
一、丙○○係設於高雄縣大寮鄉○○村○○○○街35號1 樓「久安
    興業股份有限公司」（下稱久安公司）之負責人，為公司法
    第8 條及商業會計法第4 條所稱之公司負責人及商業負責人
    ：(一)民國（下同）92年5 、6 月間，明知所經營之久安公司
    與附表一編號1 所示詠麒實業有限公司（下稱詠麒公司）、
    大綸塑膠企業公司（下稱大綸公司）並無交易往來，因乙○○之介紹，而取得詠麒公司、大綸公司所開立如附表一編號
    1 所示之不實銷項發票，以作為久安公司之進項憑證，資以
    扣抵久安公司之銷項金額，並於該月份之申報營業稅期，據
    以向財政部臺灣省南區國稅局高雄縣分局（下稱南區國稅局
    高雄縣分局）申報營業稅，因而逃漏如附表一編號1 所示應
    課徵之營業稅銷項稅額為新臺幣（下同）290,549 元，足生
    損害於稅捐稽徵機關課稅之正確性；(二)92年7 、8 月間，明
    知久安公司與附表一編號2 所示詠麒公司並無交易往來，竟
    透過乙○○之介紹，而取得詠麒公司所開立如附表一編號2
    所示之不實銷項發票，以作為久安公司之進項憑證，資以扣
    抵久安公司之銷項金額，並於該月份之申報營業稅期，據以
    向南區國稅局高雄縣分局申報營業稅，因而逃漏如附表一編
    號2 所示應課徵之營業稅銷項稅額為31,050元，足生損害於
    稅捐稽徵機關課稅之正確性。(三)於92年6 月起至同年8 月間
    ，分別基於填載不實會計憑證及於幫助他人逃漏稅捐之概括
    犯意，明知久安公司並無實際銷貨，而連續多次虛開如附表
    二所示不實統一發票共16張，銷售總額總計6,003,000 元，
    以此不實事項填製會計憑證，分別持交予如附表二所示之美
    勝豐實業有限公司（下稱美勝豐公司）、誌瑋企業有限公司
    （下稱誌瑋公司）充當進項憑證，並於上開公司營業人依營
    業稅法規定申報營業稅時，用以申報扣抵銷項稅額，以此不
    正當方法幫助上開公司逃漏92年5 ～6 月、7 ～8 月營業稅
    期之營業稅合計達300,150 元，足生損害於稅捐稽徵機關課
    稅之正確性。
二、案經法務部調查局南部地區機動工作組移送臺灣高雄地方法
    院檢察署檢察官偵查起訴。
    理  由
一、上開事實業據上訴人即被告丙○○（下稱被告丙○○）於本
    院審理時坦承不諱，核與證人乙○○、甲○○、丁○○、戊○○於警詢、檢察事務官詢問時之證述相符，並有久安公司
    營利事業暨扣繳單位資料、久安公司、美勝豐公司統一發票
    查核清單、久安公司92年度1 ～8 月取得統一發票明細表、
    久安公司、詠麒公司、大綸公司、美勝豐公司營業稅稅籍資
    料查詢作業、詠麒公司營利事業暨扣繳單位資料、美勝豐公
    司92年度營業稅進項來源明細、財政部臺灣省北區國稅局臺
    北縣分局97年2 月20日北區國稅北縣三字第0971002134號函
    、財政部臺灣省北區國稅局新莊稽徵所97年2 月21日北區國
    稅新莊三字第0971003465號函、財政部臺灣省南區國稅局高
    雄縣分局97年3 月13日南區國稅高縣三字第0970069999號函
    、財政部臺灣省南區國稅局新化稽徵所97年2 月26日南區國
    稅新化一字第0970008295號函（見他字第931 號卷第1 ～4
    、8 ～10頁、證(一)卷第132 、140 ～143 、148 、153 、15
    4 、161 ～187 頁、證(三)卷第5 頁、原審(一)卷第176 、276
    ～287 頁）在卷可憑。又久安公司於91年10月3 日開業，資
    本額為500 萬元，經營項目為國產菸酒批發，自92年1 月起
    至同年6 月30止均小額進項數萬元至數十萬元不等酒品之事
    實，有久安公司營業稅稅籍資料查詢作業、92年度日記簿在
    卷可查（見證(一)卷第118 ～140 頁），而久安公司於92年間
    並無任何固定基金存放於銀行帳戶，僅有往來、進出之金錢
    ，亦據被告丙○○自承在卷（見原審(二)卷第88頁）。久安公
    司於92年間既係經營小額之酒品生意，且公司亦無常放之資
    金，其於92年6 ～8 月短短數月間，不但向詠麒、大綸公司
    購買非本業經營之塑膠粒子，且購買之金額合計高達600 萬
    餘元，已超出其資本額甚鉅，與一般公司經營交易貨品之常
    理不合。再者，久安公司分別自詠麒、大綸公司收受如附表
    一編號1 、2 所示，合計各為5,810,980 、621,000 元之發
    票，且分別開立如附表二所示，合計各為4,623,000 、1,38
    0,000 元之發票予美勝豐、誌瑋公司，已如上述，惟久安公
    司僅分別交付180 萬、160 萬元之支票予詠麒、大綸公司，
    有久安公司開立交予詠麒、大綸公司之第一銀行鳳山分行支
    票4 紙在卷可按（見證(三)卷第14、15頁），上開支票迄今仍
    未交換提示等情，除有第一商業銀行鳳山分行92年11月12日
    一鳳字第368 號函覆在卷（見證(三)卷第13頁），並據被告
    丙○○於原審審理時供稱：「跟乙○○收回之支票因為係久
    安公司所開立的，所以未提示兌現」等語明確（見原審(二)卷
    第90頁），衡之常情，詠麒、大綸公司與久安公司既係第一
    次交易，倘其確有如附表一所示發票金額之真實交易，其當
    無甘冒資金短缺之風險，而在毫無擔保之情形下收受不足額
    之貨款，而遲未交換提示之理，且事後亦未曾向久安公司催
    討不足額之貨款或訴請法院判決給付，亦均與常情不符，足
    認久安公司與詠麒、大綸公司間交易係屬虛偽交易無訛。久
    安公司既未曾自詠麒、大綸公司處購得任何塑膠粒子貨品，
    其當無上開貨品可供販賣予美勝豐、誌瑋公司，此外，本院
    遍觀全卷，亦無久安公司與美勝豐、誌瑋公司有如附表二所
    示發票金額交易並交付貨物之證據存在，堪認久安公司此部
    分與美勝豐、誌瑋公司之交易亦屬假交易應可確定，是被告
    丙○○上開自白與事實相符，堪可採信。至證人即詠麒公司
    負責人丁○○雖於原審審理時證稱：「與久安公司於92年5
    、6 月間確有交易之事實，當天係乙○○攜同被告前往其工
    廠看貨並由其接洽，事後其販售約300 萬元之塑膠粒子予久
    安公司，乙○○以交付現金100 餘萬及200 萬元支票之方式
    交付貨款，等到支票快到期時，乙○○會拿現金贖回其先前
    所交付之支票」云云（見原審(二)卷第98～104 頁）。證人即
    原審共同被告乙○○亦證稱：「久安公司與詠麒、美勝豐公
    司之交易均是真實交易，其除了久安公司之支票外，尚支付
    120 萬之現金予詠麒公司，之後其又代表美勝豐公司向久安
    公司購買上開貨料，經包裝後賣出以賺取差價，事後再將所
    賺得的錢向詠麒公司贖回久安公司所開立的支票」等語（見
    原審(二)卷第106 ～108 頁）。惟久安公司與詠麒公司、美勝
    豐公司之交易均屬虛偽交易，已如前述，且美勝豐公司向久
    安公司購買上開塑膠粒子並交付12紙面額合計共4,854,150
    元之支票，有合作金庫銀行五甲分行支票影本12紙在卷可按
    （見證(三)卷第8 ～11頁）。久安公司既已收受美勝豐公司所
    開立用以兌現支付上開貨品之支票，儘可提示美勝豐公司上
    開支票以兌現其先前開立予詠麒公司之支票即可，又何須大
    費周章，由乙○○先以現金向詠麒公司贖回久安公司之支票
    ，再由乙○○將該支票返還予被告？且證人乙○○又證稱：
    「其有將久安公司之部分貨料賣回詠麒、大綸公司以換回久
    安公司所開立之支票，上開買賣並有開立發票」等語（見原
    審(二)卷第109 頁），惟此不僅與證人丁○○於原審審理時證
    稱：「在其販售貨料予久安公司之後就沒有向美勝豐公司購
    買貨料」等語不符（見原審(二)卷第114 頁），且遍閱全卷，
    亦無美勝豐公司或久安公司於92年6 月以後開立發票予詠麒
    公司之證據存在，復與被告丙○○上開自白不合，足認證人
    乙○○、丁○○上開所證，應係迴護被告丙○○之詞，尚難
    採信，所證不足為被告丙○○有利之認定。綜上所述，被告
    丙○○明知與詠麒、大綸公司並無出售貨物等進項來源，竟
    分別收受該2 家公司於附表一編號1 、2 所示期間所開立發
    票金額合計各為5,810,980 、621,000 元之發票充作進項憑
    證，再持向稅捐機關申報扣抵營業稅款而分別逃漏營業稅29
    0,549 、31,050元；明知與美勝豐公司、誌瑋公司亦無出售
    貨物等銷項來源，復連續於附表二所示期間，填製如附表二
    所示金額之不實會計憑證統一發票，分別交付予美勝豐公司
    、誌瑋公司，作為該公司向久安公司買受商品之進項憑證，
    再持向稅捐機關申報扣抵營業稅款，幫助各該納稅義務人逃
    漏營業稅共計300,150 元等情，應可認定。公訴人雖認久安
    公司收受大綸公司9 張發票金額合計3,187,900 元之虛偽發
    票，並因而逃漏營業稅合計為159,395 元。惟久安公司所持
    大綸公司所開立發票號碼為TU00000000號、發票金額為390,
    000 元之發票係重複等情，業據證人戊○○於原審審理時證
    述在卷（見原審(二)卷第94、95頁），核與財政部臺灣省南區
    國稅局高雄縣分局97年3 月13日南區國稅高縣三字第097006
    9999號函相符（見原審(一)卷第280 頁），是此部分之發票金
    額及營業稅應予扣除，從而，本件久安公司申報如附表一編
    號1 所示之發票總額應為5,810,980 元（計算式：6,851,98
    0 《起訴書附表三之總額》－420,000 －621,000 《詠麒公
    司開立92年8 月份之發票2 紙總額》＝5,810,980） ，逃漏
    之營業稅總額應為290,549 元（5,810,980 ×0.05＝290,54
    9 ，營業稅稅率為發票金額之百分之五），附此敘明。
二、被告丙○○行為後，如附表三所示之相關法律均業經變更，
    並俱於95年7 月1 日施行，經整體比較結果，裁判時法對被
    告丙○○並未較為有利，依刑法第2 條第1 項規定，自應適
    用修正前之刑法。至易科罰金之折算標準，於新法施行後，
    應另依新法第2 條第1 項之規定，適用最有利於行為人之法
    律，且不在前開應綜合比較事項之列，自得依其比較結果，
    另行適用於前開綜合比較結果不同之法律（最高法院95年第
    8 次刑事庭會議決議參照）。再者，商業會計法於95年5 月
    24日修正公布，於同年月26日施行，其中第71條第1 款關於
    商業負責人以明知不實之事項而填製不實會計憑證或記入帳
    冊之處罰規定，法定刑由「5 年以下有期徒刑、拘役或科或
    併科新臺幣15萬元以下罰金」，修正為「5 年以下有期徒刑
    、拘役或科或併科新臺幣60萬元以下罰金」，比較修正前後
    商業會計法第71條第1 款之規定，修正後之商業會計法第71
    條第1 款規定未較有利於被告丙○○，依刑法第2 條第1 項
    規定，應適用較有利於被告丙○○之修正前商業會計法第71
    條第1 款論處。
三、被告丙○○向詠麒公司及大綸公司取得附表一編號1 、2 所
    示之不實發票作為久安公司之進項憑證，以扣抵久安公司之
    銷項金額，申報營業稅逃漏久安公司92年6 月、8 月份營業
    稅部分，係以久安公司負責人身分轉嫁受罰，核被告丙○○
    上開所為，均係犯稅捐稽徵法第47條第1 款、第41條之納稅
    義務人以不正當方法逃漏稅捐罪。按稅捐稽徵法第47條第1
    款規定係將為納稅義務人之公司逃漏稅捐時，其受罰責任，
    於應處徒刑之範圍內，轉嫁於公司負責人，犯罪主體仍為公
    司，公司負責人僅屬受罰主體，為代罰性質，是否成立連續
    犯，應以犯罪主體之犯意為其準據，而法人無犯意可言，是
    久安公司先後2 次以不正當方法逃漏如附表一編號1 、2 所
    示營業稅而轉嫁處罰被告丙○○，即無基於概括犯意成立連
    續犯之餘地，且既係代替公司受徒刑之處罰，自與本身為犯
    罪主體所犯其他罪名間，無牽連犯之關係。是被告丙○○所
    犯2 次稅捐稽徵法第47條、第41條第1 款之罪，應分論併罰
    ，與如後所述連續填製不實會計憑證罪間，亦無牽連及連續
    犯之關係，亦應分論併罰。被告丙○○附表二所示填製不實
    會計憑證交給美勝豐公司、誌瑋公司，幫助美勝豐公司、誌
    瑋公司逃漏稅捐部分所為，係犯稅捐稽徵法第43條第1 項、
    修正前商業會計法第71條第1 款之幫助納稅義務人以不正當
    方法逃漏稅捐罪、明知為不實之事項而填製會計憑證罪。被
    告丙○○先後多次填製不實會計憑證及幫助他人逃漏稅捐犯
    行，均時間緊接，觸犯構成要件相同之罪名，顯係基於概括
    犯意反覆實施，應各依修正前刑法第56條之連續犯規定論以
    一罪，所犯填製不實會計憑證罪與幫助他人逃漏稅捐罪間，
    有修正前刑法第55條後段之方法目的牽連關係，為牽連犯，
    應從一重之連續填製不實會計憑證罪處斷。
四、原審因認被告丙○○犯罪事證明確，而適用稅捐稽徵法第41
    條、第47條第1 款、第43條第1 項，修正前商業會計法第71
    條第1 款，修正前刑法第56條、第55條之規定，審酌被告丙○○以虛開發票之方式逃漏稅捐及幫助他人逃漏稅捐，無視
    法令規定，嚴重損害稅捐之公平性及正確性，且於犯後否認
    犯行，及其動機、手段、逃漏及幫助他人逃漏之營業稅金額
    非少等一切情狀，就附表一編號1 、2 所示犯行，分別量處
    有期徒刑8 月、6 月；就附表二所示犯行量處有期徒刑8 月
    ，並以所犯上開3 罪之犯罪時間均在96年4 月24日前，均合
    中華民國96年罪犯減刑條例第2 條第1 項第3 款之規定，爰
    依上開減刑條例各減其刑2 分之1 ，即有期徒刑4 月、3 月
    、4 月後，依修正前刑法第51條第5 款之規定，定其應執行
    為有期徒刑10月，復敘明關於易科罰金之折算標準，經比較
    結果，亦以行為時之刑法第41條較有利於被告丙○○，而就
    減得之刑依修正前刑法第41條、中華民國96年罪犯減刑條例
    第9 條之規定，諭知如易科罰金以銀元300 元即新臺幣900
    元折算壹日。經核原判決認事用法並無違誤，量刑亦稱允當
    ，被告丙○○上訴意旨否認犯行，指摘原判決不當為無理由
    ，應予駁回。
五、被告丙○○上訴於本院後已坦承犯行，深表悔悟，且其前此
    未曾受有期徒刑以上刑之宣告，有臺灣高等法院被告前案紀
    錄表在卷可按，其經本件偵審程序及刑之宣告，當知所警愓
    ，信無再犯之虞，本院認對其所宣告之刑以暫不執行為適當
    ，爰併宣告緩刑2 年，以啟自新，並觀後效。又「緩刑宣告
    ，得斟酌情形，命犯罪行為人向公庫支付一定之金額」、「
    該款事項得為民事強制執行執行名義」，刑法第74條第2 項
    第3 款、第4 項分別定有明文。本院審酌被告丙○○之犯罪
    情節，命其應於99年3 月31日前支付公庫拾萬元，此支付財
    產之命令自本判決確定時起，得為民事強制執行之執行名義
    ；如拒不履行，依刑法第75條之1 第1 項第4 款之規定，得
    為撤銷緩刑宣告之事由，附此敘明。
六、同案被告乙○○部分業經撤回上訴，故不另論列。
據上論斷，應依刑事訴訟法第368 條，刑法第74條第1 項第1 款
、第2 項第4 款，判決如主文。
本案經檢察官李門騫到庭執行職務。
中    華    民    國    98    年    4     月    22    日
              刑事第四庭    審判長法  官  蕭權閔
                                  法  官  陳吉雄
                                  法  官  李嘉興
以上正本證明與原本無異。
如不服本判決應於收受本判決後10日內向本院提出上訴書狀，其
未敘述上訴理由者，並得於提起上訴後10日內向本院補提理由書
狀（均須按他造當事人之人數附繕本）「切勿逕送上級法院」。
中    華    民    國    98    年    4     月    22    日
                                  書記官  郭榮芳
附錄本判決論罪科刑法條：
修正前商業會計法第71條
商業負責人、主辦及經辦會計人員或依法受託代他人處理會計事
務之人員有下列情事之一者，處5 年以下有期徒刑、拘役或科或
併科新臺幣15萬元以下罰金：
一、以明知為不實之事項，而填製會計憑證或記入帳冊。
二、故意使應保存之會計憑證、會計帳簿報表滅失毀損。
三、偽造或變造會計憑證、會計帳簿報表內容或毀損其頁數。
四、故意遺漏會計事項不為記錄，致使財務報表發生不實之結果
    。
五、其他利用不正當方法，致使會計事項或財務報表發生不實之
    結果。
稅捐稽徵法第47條
本法關於納稅義務人、扣繳義務人及代徵人應處徒刑之規定，於
左列之人適用之：
一、公司法規定之公司負責人。
二、民法或其他法律規定對外代表法人之董事或理事。
三、商業登記法規定之商業負責人。
四、其他非法人團體之代表人或管理人。
稅捐稽徵法第41條
納稅義務人以詐術或其他不正當方法逃漏稅捐者，處5 年以下有
期徒刑、拘役或科或併科新臺幣6 萬元以下罰金。
稅捐稽徵法第43條
教唆或幫助犯第41條或第42條之罪者，處3 年以下有期徒刑、拘
役或科新臺幣6 萬元以下罰金。
稅務人員、執行業務之律師、會計師或其他合法代理人犯前項之
罪者，加重其刑至二分之一。
稅務稽徵人員違反第33條規定者，除觸犯刑法者移送法辦外，處
1 萬元以上5 萬元以下罰鍰。
┌───────────────────────────────────────┐
│附表一：久安公司虛受發票逃漏稅一覽表                                          │
├───┬────┬─────┬──────────┬──────┬──────┤
│ 編號 │賣方公司│ 發票號碼 │逃漏稅捐名稱、期間  │金額(新臺幣)│稅額(新臺幣)│
├───┼────┼─────┼──────────┼──────┼──────┤
│  1   │詠麒實業│TU00000000│92年度5 ～6 月營業稅│430,080     │21,504      │
│      │有限公司├─────┼──────────┼──────┼──────┤
│      │        │TU00000000│92年度5 ～6 月營業稅│348,000     │17,400      │
│      │        ├─────┼──────────┼──────┼──────┤
│      │        │TU00000000│92年度5 ～6 月營業稅│434,000     │21,700      │
│      │        ├─────┼──────────┼──────┼──────┤
│      │        │TU00000000│92年度5 ～6 月營業稅│403,000     │20,150      │
│      │        ├─────┼──────────┼──────┼──────┤
│      │        │TU00000000│92年度5 ～6 月營業稅│420,000     │21,000      │
│      │        ├─────┼──────────┼──────┼──────┤
│      │        │TU00000000│92年度5 ～6 月營業稅│364,000     │18,200      │
│      │        ├─────┼──────────┼──────┼──────┤
│      │        │TU00000000│92年度5 ～6 月營業稅│364,000     │18,200      │
│      │        ├─────┼──────────┼──────┼──────┤
│      │        │TU00000000│92年度5 ～6 月營業稅│280,000     │14,000      │
│      ├────┼─────┼──────────┼──────┼──────┤
│      │大綸塑膠│TU00000000│92年度5 ～6 月營業稅│219,000     │10,950      │
│      │企業有限├─────┼──────────┼──────┼──────┤
│      │公司    │TU00000000│92年度5 ～6 月營業稅│182,500     │9,125       │
│      │        ├─────┼──────────┼──────┼──────┤
│      │        │TU00000000│92年度5 ～6 月營業稅│420,000     │21,000      │
│      │        ├─────┼──────────┼──────┼──────┤
│      │        │TU00000000│92年度5 ～6 月營業稅│390,000     │19,500      │
│      │        ├─────┼──────────┼──────┼──────┤
│      │        │TU00000000│92年度5 ～6 月營業稅│390,000     │19,500      │
│      │        ├─────┼──────────┼──────┼──────┤
│      │        │TU00000000│92年度5 ～6 月營業稅│356,400     │17,820      │
│      │        ├─────┼──────────┼──────┼──────┤
│      │        │TU00000000│92年度5 ～6 月營業稅│420,000     │21,000      │
│      │        ├─────┼──────────┼──────┼──────┤
│      │        │TU00000000│92年度5 ～6 月營業稅│390,000     │19,500      │
├───┴────┴─────┴──────────┼──────┼──────┤
│                                             合計 │5,810,980   │290,549     │
├───┬────┬─────┬──────────┼──────┼──────┤
│  2   │詠麒實業│UU00000000│92年度7 ～8 月營業稅│336,000     │16,800      │
│      │有限公司├─────┼──────────┼──────┼──────┤
│      │        │UU00000000│92年度7 ～8 月營業稅│285,000     │14,250      │
├───┴────┴─────┴──────────┼──────┼──────┤
│                                             合計 │621,000     │31,050      │
├─────────────────────────┴──────┴──────┤
│總計18張，金額6,431,980元，稅額321,599元。                                    │
└───────────────────────────────────────┘
┌─────────────────────────────────┐
│附表二：久安公司虛開發票幫助買方公司逃漏稅一覽表                  │
├───┬────┬─────┬────┬──────┬──────┤
│ 編號 │買方公司│ 發票號碼 │發票日期│金額(新臺幣)│稅額(新臺幣)│
├───┼────┼─────┼────┼──────┼──────┤
│1-1   │美勝豐實│TU00000000│92.06   │432,000     │21,600      │
├───┤業有限公├─────┼────┼──────┼──────┤
│1-2   │司      │TU00000000│92.06   │384,000     │19,200      │
├───┤        ├─────┼────┼──────┼──────┤
│1-3   │        │TU00000000│92.06   │432,000     │21,600      │
├───┤        ├─────┼────┼──────┼──────┤
│1-4   │        │TU00000000│92.06   │360,000     │18,000      │
├───┤        ├─────┼────┼──────┼──────┤
│1-5   │        │TU00000000│92.06   │348,000     │17,400      │
├───┤        ├─────┼────┼──────┼──────┤
│1-6   │        │TU00000000│92.06   │240,000     │12,000      │
├───┤        ├─────┼────┼──────┼──────┤
│1-7   │        │TU00000000│92.06   │390,000     │19,500      │
├───┤        ├─────┼────┼──────┼──────┤
│1-8   │        │TU00000000│92.06   │410,000     │20,500      │
├───┤        ├─────┼────┼──────┼──────┤
│1-9   │        │TU00000000│92.06   │416,000     │20,800      │
├───┤        ├─────┼────┼──────┼──────┤
│1-10  │        │TU00000000│92.06   │410,000     │20,500      │
├───┤        ├─────┼────┼──────┼──────┤
│1-11  │        │TU00000000│92.06   │385,000     │19,250      │
├───┤        ├─────┼────┼──────┼──────┤
│1-12  │        │TU00000000│92.06   │416,000     │20,800      │
├───┴────┴─────┴────┼──────┼──────┤
│                                  合計│4,623,000   │231,150     │
├───┬────┬─────┬────┼──────┼──────┤
│ 編號 │買方公司│ 發票號碼 │發票日期│金額(新臺幣)│稅額(新臺幣)│
├───┼────┼─────┼────┼──────┼──────┤
│2-1   │誌瑋企業│UU00000000│92.08   │360,000     │18,000      │
├───┤有限公司├─────┼────┼──────┼──────┤
│2-2   │        │UU00000000│92.08   │360,000     │18,000      │
├───┤        ├─────┼────┼──────┼──────┤
│2-3   │        │UU00000000│92.08   │360,000     │18,000      │
├───┤        ├─────┼────┼──────┼──────┤
│2-4   │        │UU00000000│92.08   │300,000     │15,000      │
├───┴────┴─────┴────┼──────┼──────┤
│                                  合計│1,380,000   │69,000      │
├───────────────────┴──────┴──────┤
│總計16張，金額6,003,000元，稅額300,150元。                        │
└─────────────────────────────────┘
┌─────────────────────────────────────┐
│附表三：                                                                  │
├─────┬─────────┬───────┬──────┬──────┤
│ 相關變更 │  行為時法之內容  │裁判時法之內容│比 較 理 由 │備        註│
│ 條    文 │   （下稱舊法）   │ （下稱新法） │            │            │
├─────┼─────────┼───────┼──────┼──────┤
│【連續犯】│第56條：連續數行為│（刪除）      │新法刪除連續│被告先後多次│
│          │而犯同一之罪名者，│              │犯之規定。  │之犯行，依新│
│          │以一罪論。但得加重│              │            │法須分論併罰│
│          │其刑至2 分之1 。  │              │            │，依舊法則僅│
│          │                  │              │            │論一罪，是舊│
│          │                  │              │            │法有利。    │
├─────┼─────────┼───────┼──────┼──────┤
│【牽連犯】│第55條後段：犯一罪│（刪除）      │新法刪除牽連│被告先後之犯│
│          │而其方法或結果之行│              │犯之規定。  │行，依新法須│
│          │為犯他罪者，從一重│              │            │分論併罰，依│
│          │處斷。            │              │            │舊法則僅論一│
│          │                  │              │            │罪，是舊法有│
│          │                  │              │            │利。        │
├─────┼─────────┼───────┼──────┼──────┤
│刑法第33條│罰金：（銀元）1 元│罰金：新臺幣  │罰金刑之下限│舊法有利    │
│第5 款：  │以上。            │1000 元 以上，│，由銀元10元│            │
│罰金刑下限│                  │以百元計算之。│（依前述，也│            │
│變更      │                  │              │提高10倍）即│            │
│          │                  │              │新臺幣30元，│            │
│          │                  │              │提高為新臺幣│            │
│          │                  │              │1000元。    │            │
├─────┼─────────┼───────┼──────┼──────┤
│【罰金刑之│刑法第68條：僅加重│刑法第67條：其│新法罰金最高│舊法有利    │
│加重】    │其最高度。        │最高度及最低度│度及最低度同│            │
│          │                  │同加重。      │加重之，舊法│            │
│          │                  │              │僅加重其最高│            │
│          │                  │              │度。        │            │
├─────┼─────────┼───────┼──────┼──────┤
│【定應執行│修正前刑法第51條第│修正後刑法第51│新法修正後提│舊法有利    │
│刑】刑法第│5款 ：「宣告多數有│條第5 款：「宣│高合併應執行│            │
│51條第5 款│期徒刑者，於各刑中│告多數有期徒刑│之最高度刑期│            │
│          │之最長期以上，各刑│者，於各刑中之│為30 年 ，且│            │
│          │合併之刑期以下，定│最長期以上，各│定應執行刑為│            │
│          │其刑期。但不得逾20│刑合併之刑期以│科刑事項，影│            │
│          │年。」            │下，定其刑期。│響行為人刑罰│            │
│          │                  │但不得逾30年。│之法律效果，│            │
│          │                  │」            │屬法律變更，│            │
│          │                  │              │自應為新舊法│            │
│          │                  │              │之比較      │            │
├─────┼─────────┼───────┼──────┼──────┤
│【易科罰金│犯最重本刑為5 年以│犯最重本刑為5 │易科罰金折算│舊法之折算標│
│折算標準變│下有期徒刑以下之刑│年以下有期徒刑│標準由銀元  │準較低，較為│
│更】修正前│之罪，而受6 個月以│以下之刑之罪，│300 元即新臺│有利。      │
│刑法第41條│下有期徒刑或拘役之│而受6個 月以下│幣900 元，提│            │
│第1 項前段│宣告…得以（銀元，│有期徒刑或拘役│高為以新臺幣│            │
│、修正前罰│下同）1 元以上3 元│之宣告者，得以│1000元、2000│            │
│金罰鍰提高│以下折算1 日，易科│新臺幣1000元、│元或3000元折│            │
│標準條例第│罰金。依刑法第41條│2000元或3000元│算1 日。    │            │
│2 條→現行│易科罰金…就其原定│折算1 日，易科│            │            │
│刑法第41條│數額提高為100 倍折│罰金。        │            │            │
│第1 項前段│算1 日；法律所定罰│              │            │            │
│          │金數額未依本條例提│              │            │            │
│          │高倍數，或其處罰法│              │            │            │
│          │條無罰金刑之規定者│              │            │            │
│          │，亦同。          │              │            │            │
├─────┼─────────┼───────┼──────┼──────┤
│【易科罰金│修正前刑法第41條第│修正後刑法第41│依刑法施行法│舊法有利。  │
│折算標準變│2 項：「併合處罰之│條第2 項：「前│第3 條之1 第│            │
│更】刑法第│數罪，均有前項情形│項規定於數罪併│3 項規定：「│            │
│41條第2項 │，其應執行之刑逾六│罰，其應執行之│於94年1 月7 │            │
│          │月者，亦同。」    │刑未逾六月者，│日刑法修正施│            │
│          │                  │亦適用之。」  │行前犯併合處│            │
│          │                  │              │罰數罪中之一│            │
│          │                  │              │罪，且該數罪│            │
│          │                  │              │均符合第41條│            │
│          │                  │              │第1 項得易科│            │
│          │                  │              │罰金之規定者│            │
│          │                  │              │，適用90年1 │            │
│          │                  │              │月4 日修正之│            │
│          │                  │              │刑法第41條第│            │
│          │                  │              │2 項規定    │            │
└─────┴─────────┴───────┴──────┴──────┘


司法院資訊處製作；財團法人民間司法改革基金會備份。
